臺灣板橋地方法院刑事判決　　　　　　　96年度訴字第3528號
公　訴　人　臺灣板橋地方法院檢察署檢察官
被　　　告　甲○○
上列被告因違反毒品危害防制條例案件，經檢察官提起公訴（96
年度毒偵字第6356號），本院訊問被告為有罪陳述後，改依簡式
審判程序審理，並判決如下：
    主  文
甲○○施用第一級毒品，累犯，處有期徒刑捌月。
    事  實
一、甲○○前於民國82年間因違反肅清煙毒條例案件，經本院以
    81年度訴字第2034號判處應執行有期徒刑3 年4 月；復於82
    年間因違反肅清煙毒條例案件，再由本院以82年度訴字第13
    34號判處應執行有期徒刑3 年5 月，上開二罪接續執行，自
    82年7 月9 日起算刑期，於84年9 月6 日假釋出監。嗣於上
    述假釋期間即85年間又因違反肅清煙毒條例案件，經本院以
    85年度訴字第2631號判處有期徒刑4 年6 月，於86年7 月11
    日確定，自86年7 月11日起算刑期，上開假釋亦經撤銷，執
    行殘刑4 年3 月28日，嗣於90年9 月21日復行假釋出監付保
    護管束。於上開保護管束期間即91年間又因施用毒品案件，
    經本院以91年度毒聲字第1934號裁定觀察勒戒，嗣因認有繼
    續施用傾向，又經本院91年度毒聲字第4317號裁定令入戒治
    處所施以強制戒治，因戒治成效良好，復由本院92年度毒聲
    字第1857號裁定停止戒治，所餘戒治期間付保護管束，於93
    年1 月13日期滿視為執行完畢，並由臺灣板橋地方法院檢察
    署檢察官於93年3 月10日以93年度戒毒偵字第95號為不起訴
    處分確定；而上開假釋亦經撤銷，自92年7 月1 日起執行殘
    刑4 年又10日，於96年3 月24日縮刑期滿執行完畢。
二、詎甲○○仍不知悛悔，明知海洛因係毒品危害防制條例第2
    條第2 項第1 款所定之第一級毒品，依法不得施用、持有，
    竟於上開強制戒治執行完畢後，基於施用第一級毒品海洛因
    之犯意，於96年7 月3 日之日間某時，在台北縣三重市某不
    詳友人住處，以針筒注射之方式施用海洛因一次。嗣於96年
    7 月5 日凌晨0 時50分許，在位於台北縣三重市○○街1號
    之「九龍旅社」211 室經警查獲。
三、案經台北縣政府警察局三重分局報告臺灣板橋地方法院檢察
    署檢察官偵查起訴。
    理  由
一、訊據被告甲○○於偵查及本院審理中，對上揭事實已坦承不
    諱，此外，被告經警於96年7 月5 日凌晨2 時10分許採尿送
    驗結果（檢體編號：0000000000號），呈嗎啡陽性反應，有
    姓名代碼對照表、台灣檢驗科技股份有限公司濫用藥物檢驗
    報告各1 件在卷可查（見96年偵字第15810 號卷第19頁、第
    30頁）。足見被告所為自白與事實相符，而得採為認定之依
    據。次查，被告於91年間因施用毒品案件，經本院以91年度
    毒聲字第1934號裁定觀察勒戒，嗣因認有繼續施用傾向，又
    經本院91年度毒聲字第4317號裁定令入戒治處所施以強制戒
    治，因戒治成效良好，復由本院92年度毒聲字第1857號裁定
    停止戒治，所餘戒治期間付保護管束，於93 年1月13日期滿
    視為執行完畢等情，有台灣高等法院被告前案紀錄表及刑案
    查註紀錄表各1 件在卷可稽。從而，被告於上開強制戒治執
    行完畢後，5 年內再為本件犯行，事證明確，犯行堪以認定
    。
二、按海洛因屬毒品危害防制條例第2 條第2 項第1 款所列之第
    一級毒品，核被告甲○○所為，係犯毒品危害防制條例第10
    條第1 項之施用第一級毒品罪。其持有海洛因之低度行為，
    為施用之高度行為所吸收，不另論罪。再被告於85年間因違
    反肅清煙毒條例案件，經本院以85年度訴字第2631號判處有
    期徒刑4 年6 月確定後，自86年7 月11日起算刑期，嗣於90
    年9 月21日假釋出監付保護管束，於該保護管束期間又因施
    用毒品案件，經撤銷假釋，自92年7 月1 日起執行殘刑，於
    96年3 月24日縮刑期滿執行完畢乙節，亦有上開前案紀錄表
    在卷為憑，被告於上開有期徒刑執行完畢後，5 年內再犯本
    件有期徒刑以上之罪，為累犯，應依刑法第47條第1 項之規
    定加重其刑。本院審酌被告前已有施用毒品紀錄，竟又為本
    件犯行，顯見其未知戒除毒癮，意志力薄弱，並考量施用毒
    品乃自戕行為，所生危害非鉅，暨被告坦承施用毒品犯行之
    犯後態度等一切情狀，量處如主文所示之刑。至扣案之注射
    針筒5 支，迭經被告於警詢、偵查及本院審理中否認為時所
    有之物，復無其他積極證據證明與本案犯行有何關涉，爰不
    予宣告沒收，併此敘明。
三、末按「除被告所犯為死刑、無期徒刑、最輕本刑為三年以上
    有期徒刑之罪或高等法院管轄第一審案件者外，於前條第一
    項程序進行中，被告先就被訴事實為有罪之陳述時，審判長
    得告知被告簡式審判程序之旨，並聽取當事人、代理人、辯
    護人及輔佐人之意見後，裁定進行簡式審判程序」，刑事訴
    訟法第273 條之1 第1 項定有明文。查本件被告涉犯之毒品
    危害防制條例第10條第1 項之施用毒品罪，法定本刑並非最
    輕本刑為3 年以上有期徒刑之罪，且被告於本院準備程序期
    日中已就被訴事實為有罪之陳述，經告知被告簡式審判程序
    之旨後，被告及公訴人對於本件改依簡式審判程序審理亦均
    表示無意見，是本院即依前揭刑事訴訟法規定，裁定本件進
    行簡式審判程序，附此敘明。
據上論斷，應依刑事訴訟法第273 條之1 第1 項、第299 條第1
項前段，毒品危害防制條例第10條第1 項，刑法第11條前段、第
47條第1 項，判決如主文。
本案經檢察官馬凱蕙到庭執行職務。
中　　華　　民　　國　　96　　年　　11　　月　　16　　日
                  刑事第十四庭  法　官  汪怡君
上列正本證明與原本無異。
如不服本判決，應於送達後十日內敘明上訴理由，向本院提出上
訴狀。
                                書記官  李郁禎
中　　華　　民　　國　　96　　年　　11　　月　　19　　日
附錄本案論罪科刑法條全文：
毒品危害防制條例第10條
施用第一級毒品者，處六月以上五年以下有期徒刑。
施用第二級毒品者，處三年以下有期徒刑。
